臺灣彰化地方法院民事判決
111年度訴字第99號
原      告  陳舜賢  
訴訟代理人  林俊雄  
被      告  林江阿省
            林文仁  

            林文申  
            林文任  
            林淑絹即林淑猜

            林坤元  
            林進財  

            林啓德  
            林熙哲  

            林忠直  
            林忠強  
            林輝雄  
            游棋閔即游萬吉

            廖花（即劉章吉繼承人）

            劉培祥（兼劉章吉繼承人）

            劉義順（兼劉章吉繼承人）

            劉佳添（兼劉章吉繼承人）

            劉碧珠（即劉章吉繼承人）


            許彩鳳  

            劉有禮  

            劉秀足  

            劉永堂  
            林再發  
            林勝章  
            林瑞福  
            施郁汝  
            林啓發  
            杜翰廷  

            杜冠玫  

            何秀錦  
            劉祐宇  
            劉秀珍  
            昌美珠  
            陳文家  
            陳文呈  

            陳文彬  
            陳昌玉英
            郭昌阿波
            游苗    
            陳世榮  

            陳麗秋  
            陳美怡  
            陳昭雄  

            陳照海  
  上列當事人間請求塗銷抵押權登記等事件，本院於民國111年3
  月28日言詞辯論終結，判決如下：
    主  文
被告林江阿省、林文仁、林文申、林文任、林淑絹即林淑猜應就
被繼承人林荖氣所遺之坐落彰化縣埔鹽鄉東榮段422、422-18、4
22-23、422-32、422-42 等地號土地上登記字號106年度溪資字
第139號，設定日期民國106年6月14日，權利範圍991042分之722
0之抵押權辦理繼承登記。

被告廖花、劉培祥、劉義順、劉佳添、劉碧珠應就被繼承人劉章
吉所遺坐落彰化縣埔鹽鄉東榮段422、422-18、422-23、422-32
、422-42等地號土地上登記字號106年度溪資字第139號 ，設定
日期民國106年6月14日，權利範圍991042分之2351之抵押權辦理
繼承登記。
被告杜翰廷、杜冠玫應就被繼承人林啓慧所遺坐落彰化縣埔鹽鄉
東榮段422、422-18、422-23、422-32、422-42等地號土地上登
記字號106年度溪資字第139號，設定日期民國106年6月14日，權
利範圍991042分之62216之抵押權辦理繼承登記。
被告何秀錦、劉祐宇、劉秀珍應就被繼承人劉永遠所遺坐落彰化
縣埔鹽鄉東榮段422、422-18、422-23、422-32、422-42等地號
土地上登記字號106年度溪資字第139號，設定日期民國106年6月
14日，權利範圍991042分之2351之抵押權辦理繼承登記。
被告昌美珠應就被繼承人昌百川所遺公同共有坐落彰化縣埔鹽鄉
東榮段422、422-18、422-23、422-32、422-42等地號土地上登
記字號106年度溪資字第139號，設定日期民國106年6月14日，權
利範圍991042分之150541之抵押權之權利辦理繼承登記。
被告陳文家、陳文呈、陳文彬應就被繼承人陳墨所遺公同共有坐
落彰化縣埔鹽鄉東榮段422、422-18、422-23、422-32、422-42
等地號土地上登記字號106年度溪資字第139號 ，設定日期民國1
06年6月14日，權利範圍991042分之150541之抵押權之權利辦理
繼承登記。
被告陳昌玉英、郭昌阿波應就被繼承人黃昌滿所遺公同共有坐落
彰化縣埔鹽鄉東榮段422、422-18、422-23、422-32、422-42等
地號土地上登記字號106年度溪資字第139號 ，設定日期民國106
年6月14日，權利範圍991042分之150541之抵押權之權利辦理繼
承登記。
被告游苗、陳舜賢、陳世榮、陳麗秋、陳美怡、陳昭雄、陳照海
應就被繼承人陳林玉蘭所遺公同共有坐落彰化縣埔鹽鄉東榮段 4
22、422-18、422-23、422-32、422-42等地號土地上登記字號10
6年度溪資字第139號，設定日期民國106年6月14日，權利範圍99
1042分之150541之抵押權之權利辦理繼承登記。
被告林輝雄應將其於坐落彰化縣埔鹽鄉東榮段422、422-18、422
-23、422-32、422-42 等地號土地上登記字號106年度溪資字第1
39號，設定日期民國106年6 月14日，權利範圍991042分之5049
之抵押權登記塗銷。
被告林啓德應將其於坐落彰化縣埔鹽鄉東榮段422、422-18、422
-23、422-32、422-42 等地號土地上登記字號106年度溪資字第1
39號，設定日期民國106年6月14日，權利範圍991042分之19029
之抵押權登記塗銷。
被告林忠直應將其於坐落彰化縣埔鹽鄉東榮段422、422-18、422
-23、422-32、422-42 等地號土地上登記字號106年度溪資字第1
39號，設定日期民國106年6 月14日，權利範圍991042分之48859
之抵押權登記塗銷。
被告劉永堂應將其於坐落彰化縣埔鹽鄉東榮段422、422-18、422
-23、422-32、422-42 等地號土地上登記字號106年度溪資字第1
39號，設定日期民國106年6 月14日，權利範圍991042分之2351
之抵押權登記塗銷。
被告林再發應將其於坐落彰化縣埔鹽鄉東榮段422、422-18、422
-23、422-32、422-42 等地號土地上登記字號106年度溪資字第1
39號，設定日期民國106年6月14日，權利範圍991042分之168973
之抵押權登記塗銷。
被告林勝章應將其於坐落彰化縣埔鹽鄉東榮段422、422-18、422
-23、422-32、422-42 等地號土地上登記字號106年度溪資字第1
39號，設定日期民國106年6月14日，權利範圍991042分之21315
之抵押權登記塗銷。
被告林瑞福應將其於坐落彰化縣埔鹽鄉東榮段422、422-18、422
-23、422-32、422-42 等地號土地上登記字號106年度溪資字第1
39號，設定日期民國106年6月14日，權利範圍991042分之21315
之抵押權登記塗銷。
被告劉培祥應將其於坐落彰化縣埔鹽鄉東榮段422、422-18、422
-23、422-32、422-42 等地號土地上登記字號106年度溪資字第1
39號，設定日期民國106年6月14日，權利範圍991042分之4851之
抵押權登記塗銷。
被告劉義順應將其於坐落彰化縣埔鹽鄉東榮段422、422-18、422
-23、422-32、422-42 等地號土地上登記字號106年度溪資字第1
39號，設定日期民國106年6月14日，權利範圍991042分之4851之
抵押權登記塗銷。
被告施郁汝應將其於坐落彰化縣埔鹽鄉東榮段422、422-18、422
-23、422-32、422-42等地號土地上登記字號106年度溪資字第13
9號，設定日期民國106年6月14日，權利範圍991042分之5114之
抵押權登記塗銷。
被告劉佳添應將其於坐落彰化縣埔鹽鄉東榮段422、422-18、422
-23、422-32、422-42 等地號土地上登記字號106年度溪資字第1
39號，設定日期民國106年6月14日，權利範圍991042分之2351之
抵押權登記塗銷。
被告林啓發應將其於坐落彰化縣埔鹽鄉東榮段422、422-18、422
-23、422-32、422-42 等地號土地上登記字號106年度溪資字第1
39號，設定日期民國106年6月14日，權利範圍991042分之4973之
抵押權登記塗銷。
被告游棋閔即游萬吉應將其於坐落彰化縣埔鹽鄉東榮段 422、42
2-18、422-23、422-32、422-42 等地號土地上登記字號106年度
溪資字第139號，設定日期民國106年6月14日，權利範圍991042
分之1418之抵押權登記塗銷。
被告林坤元應將其於坐落彰化縣埔鹽鄉東榮段422、422-18、422
-23、422-32、422-42 等地號土地上登記字號106年度溪資字第1
39號，設定日期民國106年6月14日，權利範圍991042分之46581
之抵押權登記塗銷。
被告林進財應將其於坐落彰化縣埔鹽鄉東榮段422、422-18、422
-23、422-32、422-42 等地號土地上登記字號106年度溪資字第1
39號，設定日期民國106年6月14日，權利範圍991042分之67872
之抵押權登記塗銷。
被告林忠強應將其於坐落彰化縣埔鹽鄉東榮段422、422-18、422
-23、422-32、422-42 等地號土地上登記字號106年度溪資字第1
39號，設定日期民國106年6月14日，權利範圍991042分之10937
之抵押權登記塗銷。

被告林熙哲應將其於坐落彰化縣埔鹽鄉東榮段422、422-18、422
-23、422-32、422-42等地號土地上登記字號106年度溪資字第13
9號，設定日期民國106年6 月14日，權利範圍991042分之70959
之抵押權登記塗銷。
被告許彩鳳、劉有禮、劉秀足等應將渠等公同共有坐落彰化縣埔
鹽鄉東榮段422、422-18、422-23、422-32、422-42等地號土地
上登記字號106年度溪資字第139號 ，設定日期民國106年6月14
日，權利範圍991042分之2351之抵押權登記塗銷。
被告林江阿省、林文仁、林文申、林文任、林淑娟即林淑猜等應
將渠等公同共有坐落彰化縣埔鹽鄉東榮段 422、422-18、422-23
、422-32、422-42 等地號土地上登記字號106年度溪資字第139
號，設定日期民國106年6 月14日，權利範圍991042分之7220之
抵押權登記塗銷。
被告廖花、劉培祥、劉義順、劉佳添、劉碧珠等應將渠等公同共
有坐落彰化縣埔鹽鄉東榮段422、422-18、422-23、422-32、422
-42等地號土地上登記字號106年度溪資字第139號 ，設定日期民
國106年6月14日，權利範圍991042分之2351之抵押權登記塗銷 
。
被告杜翰廷、杜冠玫等應將渠等公同共有坐落彰化縣埔鹽鄉東榮
段422、422-18、422-23、422-32、422-42等地號土地上登記字
號106年度溪資字第139號，設定日期民國106年6月14日，權利範
圍991042分之62216之抵押權登記塗銷。
被告何秀錦、劉祐宇、劉秀珍等應將渠等公同共有坐落彰化縣埔
鹽鄉東榮段422、422-18、422-23、422-32、422-42等地號土地
上登記字號106年度溪資字第139號，設定日期民國106年6月14日
，權利範圍991042分之2351之抵押權登記塗銷。
原告其餘之訴駁回。
訴訟費用除附表一訴訟費用負擔比例欄中編號8、9由原告負擔負
擔外，餘由被告各自負擔。
  事實及理由
壹、被告林江阿省、林文仁、林文申、林文任、林淑絹即林淑猜
    、林坤元、林進財、林啓德、林熙哲、林忠直、林忠強、游
    棋閔即游萬吉、廖花、劉培祥、劉義順、劉佳添、劉碧珠、
    許彩鳳、劉有禮、劉秀足、劉永堂、林瑞福、施郁汝、林啓
    發、杜翰廷、杜冠玫、劉祐宇、劉秀珍受合法通知，未於最
    後言詞辯論期日到場，核無民事訴訟法第386條各款所列情
    形，爰依原告之聲請，由其一造辯論而為判決。
貳、原告主張：　　
　緣坐落彰化縣○○鄉○○段000地號土地及同段428地號土地為共
    有土地即原告與其餘共有人所共有，前經本院員林簡易庭以
    102年度員簡字第263號民事簡易判決予以分割，該判決未經
    上訴而告確定，原告據此確定判決取得同段422-18、422-23
    、422-32、422-42等地號土地之單獨所有權，並和其他共有
    人共有留設為道路之同段422地號土地(前開422、422-18、4
    22-23、422-32、422-42等地號，下合稱系爭土地)，惟原告
    同時應補償金錢其他共有人如附表一所示金額。上開應受補
    償之共有人，對於原告所分得之系爭土地於補償金額範圍內
    依民法第824條之1第4項、第5項等規定有抵押權(下稱系爭
    抵押權)。另因應受補償之抵押權人多人於判決確定後死亡
    ，此等繼承人皆尚未就被繼承人所遺之於首揭土地上之抵押
    權辦理繼承登記，為塗銷受分配土地上之抵押權，原告乃依
    法以應受補償費之共有人即抵押權人或已故抵押權人之繼承
    人為受益人（受取權人）而將應給付之補償金分別提存於各
    管轄法院提存所。又訴外人林荖氣、劉章吉、林啓慧、劉永
    遠、昌百川、賴岳明、梁周玉、陳墨、黃昌滿、陳林玉蘭等
    被繼承人之繼承人尚未辦理繼承，乃訴請渠等繼承人先行辦
    理繼承登記，並因原告已以提存之方式清償被告等補償金，
    被告等之抵押權自失其附麗，原告自得訴請被告等塗銷之。
    爰依民法第821條及767條第1項規定請求之塗銷系爭422地號
    土地之抵押權登記；依民法第767條第1項之規定請求塗銷同
    段422-18、422-23、422-32、422-42等地號土地之抵押權登
    記等語。
　並聲明：㈠被告林江阿省、林文仁、林文申、林文任、林淑絹
    即林淑猜應就被繼承人林荖氣所遺之坐落彰化縣埔鹽鄉東榮
    段422、422-18、422-23、422-32、422-42 等地號土地上登
    記字號106年度溪資字第139號，設定日期民國106年6月14日
    ，權利範圍991042分之7220之抵押權辦理繼承登記。㈡被告
    廖花、劉培祥、劉義順、劉佳添、劉碧珠應就被繼承人劉章
    吉所遺坐落彰化縣埔鹽鄉東榮段422、422-18、422-23、422
    -32、422-42等地號土地上登記字號106年度溪資字第139號 
    ，設定日期民國106年6月14日，權利範圍991042分之2351之
    抵押權辦理繼承登記。㈢被告杜翰廷、杜冠玫應就被繼承人
    林啓慧所遺坐落彰化縣埔鹽鄉東榮段422、422-18、422-23
    、422-32、422-42等地號土地上登記字號106年度溪資字第1
    39號，設定日期民國106年6月14日，權利範圍991042分之62
    216之抵押權辦理繼承登記。㈣被告何秀錦、劉祐宇、劉秀珍
    應就被繼承人劉永遠所遺坐落彰化縣埔鹽鄉東榮段422、422
    -18、422-23、422-32、422-42等地號土地上登記字號106年
    度溪資字第139號，設定日期民國106年6月14日，權利範圍9
    91042分之2351之抵押權辦理繼承登記。㈤被告昌美珠應就被
    繼承人昌百川所遺公同共有坐落彰化縣埔鹽鄉東榮段422、4
    22-18、422-23、422-32、422-42等地號土地上登記字號106
    年度溪資字第139號，設定日期民國106年6月14日，權利範
    圍991042分之150541之抵押權之權利辦理繼承登記。㈥被告
    陳文家、陳文呈、陳文彬應就被繼承人陳墨所遺公同共有坐
    落彰化縣埔鹽鄉東榮段422、422-18、422-23、422-32、422
    -42等地號土地上登記字號106年度溪資字第139號，設定日
    期民國106年6月14日，權利範圍991042分之150541之抵押權
    之權利辦理繼承登記。㈦被告陳昌玉英、郭昌阿波應就被繼
    承人黃昌滿所遺公同共有坐落彰化縣埔鹽鄉東榮段422、422
    -18、422-23、422-32、422-42等地號土地上登記字號106年
    度溪資字第139號 ，設定日期民國106年6 月14日，權利範
    圍991042分之150541之抵押權之權利辦理繼承登記。㈧被告
    游苗、陳舜賢、陳世榮、陳麗秋、陳美怡、陳昭雄、陳照海
    應就被繼承人陳林玉蘭所遺公同共有坐落彰化縣埔鹽鄉東榮
    段 422、422-18、422-23、422-32、422-42等地號土地上登
    記字號106年度溪資字第139號，設定日期民國106年6月14日
    ，權利範圍991042分之150541之抵押權之權利辦理繼承登記
    。㈨被告林輝雄應將其於坐落彰化縣埔鹽鄉東榮段422、422-
    18、422-23、422-32、422-42 等地號土地上登記字號106年
    度溪資字第139號 ，設定日期民國106年6 月14日，權利範
    圍991042分之5049之抵押權登記塗銷。㈩被告林啓德應將其
    於坐落彰化縣埔鹽鄉東榮段422、422-18、422-23、422-32
    、422-42 等地號土地上登記字號106年度溪資字第139號 ，
    設定日期民國106年6月14日，權利範圍991042分之19029之
    抵押權登記塗銷。被告林忠直應將其於坐落彰化縣埔鹽鄉
    東榮段422、422-18、422-23、422-32、422-42 等地號土地
    上登記字號106年度溪資字第139號 ，設定日期民國106年6
    月14日，權利範圍991042分之48859之抵押權登記塗銷。被
    告劉永堂應將其於坐落彰化縣埔鹽鄉東榮段422、422-18、4
    22-23、422-32、422-42 等地號土地上登記字號106年度溪
    資字第139號，設定日期民國106年6 月14日，權利範圍9910
    42分之2351之抵押權登記塗銷。被告林再發應將其於坐落
    彰化縣埔鹽鄉東榮段422、422-18、422-23、422-32、422-4
    2 等地號土地上登記字號106年度溪資字第139號，設定日期
    民國106年6月14日，權利範圍991042分之168973之抵押權登
    記塗銷。被告林勝章應將其於坐落彰化縣埔鹽鄉東榮段422
    、422-18、422-23、422-32、422-42 等地號土地上登記字
    號106年度溪資字第139號，設定日期民國106年6 月14日，
    權利範圍991042分之21315之抵押權登記塗銷。被告林瑞福
    應將其於坐落彰化縣埔鹽鄉東榮段422、422-18、422-23、4
    22-32、422-42 等地號土地上登記字號106年度溪資字第139
    號，設定日期民國106年6月14日，權利範圍991042分之2131
    5之抵押權登記塗銷。被告劉培祥應將其於坐落彰化縣埔鹽
    鄉東榮段422、422-18、422-23、422-32、422-42 等地號土
    地上登記字號106年度溪資字第139號 ，設定日期民國106年
    6 月14日，權利範圍991042分之4851之抵押權登記塗銷。
    被告劉義順應將其於坐落彰化縣埔鹽鄉東榮段422、422-18
    、422-23、422-32、422-42 等地號土地上登記字號106年度
    溪資字第139號，設定日期民國106年 6 月14日，權利範圍9
    91042分之4851之抵押權登記塗銷。被告施郁汝應將其於坐
    落彰化縣埔鹽鄉東榮段422、422-18、422-23、422-32、422
    -42 等地號土地上登記字號106年度溪資字第139號 ，設定
    日期民國106年6 月14日，權利範圍991042分之5114之抵押
    權登記塗銷。被告劉佳添應將其於坐落彰化縣埔鹽鄉東榮
    段422、422-18、422-23、422-32、422-42 等地號土地上登
    記字號106年度溪資字第139號 ，設定日期民國106年 6 月1
    4日，權利範圍991042分之2351之抵押權登記塗銷。被告林
    啓發應將其於坐落彰化縣埔鹽鄉東榮段422、422-18、422-2
    3、422-32、422-42 等地號土地上登記字號106年度溪資字
    第139號，設定日期民國106年6月14日，權利範圍991042分
    之4973之抵押權登記塗銷。被告游棋閔即游萬吉應將其於
    坐落彰化縣埔鹽鄉東榮段 422、422-18、422-23、422-32、
    422-42 等地號土地上登記字號106年度溪資字第139號，設
    定日期民國106年6月14日，權利範圍991042分之1418之抵押
    權登記塗銷。被告林坤元應將其於坐落彰化縣埔鹽鄉東榮
    段422、422-18、422-23、422-32、422-42 等地號土地上登
    記字號106年度溪資字第139號 ，設定日期民國106年6 月14
    日，權利範圍991042分之46581之抵押權登記塗銷。被告林
    進財應將其於坐落彰化縣埔鹽鄉東榮段422、422-18、422-2
    3、422-32、422-42 等地號土地上登記字號106年度溪資字
    第139號，設定日期民國106年6 月14日，權利範圍991042分
    之67872之抵押權登記塗銷。被告林忠強應將其於坐落彰化
    縣埔鹽鄉東榮段422、422-18、422-23、422-32、422-42 等
    地號土地上登記字號106年度溪資字第139號，設定日期民國
    106年6月14日，權利範圍991042分之10937之抵押權登記塗
    銷。被告林熙哲應將其於坐落彰化縣埔鹽鄉東榮段422、42
    2-18、422-23、422-32、422-42等地號土地上登記字號106
    年度溪資字第139號 ，設定日期民國106年6 月14日，權利
    範圍991042分之70959之抵押權登記塗銷。被告許彩鳳、劉
    有禮、劉秀足等應將渠等公同共有坐落彰化縣埔鹽鄉東榮段
    422、422-18、422-23、422-32、422-42等地號土地上登記
    字號106年度溪資字第139號，設定日期民國106年6 月14日
    ，權利範圍991042分之2351之抵押權登記塗銷。被告林江
    阿省、林文仁、林文申、林文任、林淑娟即林淑猜等應將渠
    等公同共有坐落彰化縣埔鹽鄉東榮段 422、422-18、422-23
    、422-32、422-42 等地號土地上登記字號106年度溪資字第
    139號，設定日期民國106年6 月14日，權利範圍991042分之
    7220之抵押權登記塗銷。被告廖花、劉培祥、劉義順、劉
    佳添、劉碧珠等應將渠等公同共有坐落彰化縣埔鹽鄉東榮段
    422、422-18、422-23、422-32、422-42 等地號土地上登記
    字號106年度溪資字第139號，設定日期民國106年6月14日，
    權利範圍991042分之2351之抵押權登記塗銷。被告杜翰廷
    、杜冠玫等應將渠等公同共有坐落彰化縣埔鹽鄉東榮段422
    、422-18、422-23、422-32、422-42等地號土地上登記字號
    106年度溪資字第139號，設定日期民國106年6月14日，權利
    範圍991042分之62216之抵押權登記塗銷。被告何秀錦、劉
    祐宇、劉秀珍等應將渠等公同共有坐落彰化縣埔鹽鄉東榮段
    422、422-18、422-23、422-32、422-42等地號土地上登記
    字號106年度溪資字第139號，設定日期民國106年6月14日，
    權利範圍991042分之2351之抵押權登記塗銷。訴訟費用由
    被告等負擔。
參、被告何秀錦答辯：三位繼承人才分得二千多元為由，實有不
    公等語。並聲明請求駁回原告之訴，訴訟費用由原告負擔。
肆、被告林輝雄答辯：伊目前都還沒有拿到土地權狀，而且原告
    把伊之建物拆除成亂七八糟狀等語。並聲明請求駁回原告之
    訴，訴訟費用由原告負擔。
伍、被告林再發答辯：伊422地號土地那麼多，不應只補償十多
    萬元。並聲明請求駁回原告之訴，訴訟費用由原告負擔。
陸、被告林勝章答辯：伊希望先將道路分割出來等語。並聲明請
    求駁回原告之訴，訴訟費用由原告負擔。
柒、被告林江阿省、林文仁、林文申、林文任、林淑絹即林淑猜
    、林坤元、林進財、林啓德、林熙哲、林忠直、林忠強、游
    棋閔即游萬吉、廖花、劉培祥、劉義順、劉佳添、劉碧珠、
    許彩鳳、劉有禮、劉秀足、劉永堂、林瑞福、施郁汝、林啓
    發、杜翰廷、杜冠玫、劉祐宇、劉秀珍等均經合法通知，未
    於言詞辯論期日到場，亦未提出書狀作何聲明陳述。
捌、得心證之理由　　　　　　　　　　　
  原告主張系爭土地經前件判決由原告分得，並應對其他共有
    人補償附表一金額，而被告等為系爭抵押權人，原告通知被
    告領取補償金未果將補償金提存法院等情，業據其提出本院
    員林簡易庭102年度員簡字第263號民事判決(下稱前案判決)
    暨確定證明書影本、彰化縣○○鄉○○段000000地號土地登記第
    一類謄本影本、提存書等件為證（本院卷一第57至163、本
    院卷二第195至252頁），而到庭被告何秀錦、林再發對補償
    金額有爭執，被告林輝雄、林勝章則對建物坐落土地現況及
    道路有爭執，惟此為前案判決既判力效力所及，被告執此再
    事爭執，為無可採。其餘被告未到場爭執及提出書狀作何聲
    明或陳述，以供本院審酌，本院依調查證據之結果及斟酌全
    辯論意旨，堪認原告之主張為真實。
　㈡按所有人對於妨害其所有權者，得請求除去之。民法第767條
    第1項中段定有明文。查系爭不動產仍存有抵押權登記，自
    已妨害原告之不動產所有權。復因抵押權之塗銷，性質上乃
    不動產物權之處分行為，於繼承人因繼承取得抵押權之情形
    ，依民法第759條規定，應經辦理繼承登記，始得為抵押權
    之塗銷登記。是原告依前開規定，請求被告林江阿省、林文
    仁、林文申、林文任、林淑絹即林淑猜、廖花、劉培祥、劉
    義順、劉佳添、劉碧珠、杜翰廷、杜冠玫、何秀錦、劉祐宇
    、劉秀珍、昌美珠、陳文家、陳文呈、陳文彬、陳昌玉英、
    郭昌阿波、游苗、陳舜賢、陳世榮、陳麗秋、陳美怡、陳昭
    雄、陳照海辦理系爭抵押權之繼承登記，為有理由，應予准
    許。　
  ㈢再按債之關係消滅者，其債權之擔保及其他從屬之權利亦同
    時消滅，民法第307 條定有明文。再按債務人於抵押權消滅
    時，得本於債之關係請求抵押權人塗銷供債權擔保之抵押權
    設定登記（最高法院77年第6次民事庭會議決議、最高法院8
    2年台上字第354 號裁判意旨參照）。經查依前案判決原告
    應補償被告所有系爭抵押權所擔保之債權，原告業已提存方
    式全數清償完畢，既如上述，則依前開說明，系爭抵押權亦
    隨之消滅，而原告為系爭抵押權所擔保債權之債務人，則原
    告依債之關係訴請被告等人塗銷系爭抵押權登記，當可信採
    。
　㈣從而，原告依民法第307條及上開實務見解，請求㈠被告林江
    阿省、林文仁、林文申、林文任、林淑絹即林淑猜應就被繼
    承人林荖氣所遺之坐落彰化縣埔鹽鄉東榮段422、422-18、4
    22-23、422-32、422-42 等地號土地上登記字號106年度溪
    資字第139號，設定日期民國106年6月14日，權利範圍99104
    2分之7220之抵押權辦理繼承登記。㈡被告廖花、劉培祥、劉
    義順、劉佳添、劉碧珠應就被繼承人劉章吉所遺坐落彰化縣
    埔鹽鄉東榮段422、422-18、422-23、422-32、422-42等地
    號土地上登記字號106年度溪資字第139號 ，設定日期民國1
    06年6月14日，權利範圍991042分之2351之抵押權辦理繼承
    登記。㈢被告杜翰廷、杜冠玫應就被繼承人林啓慧所遺坐落
    彰化縣埔鹽鄉東榮段422、422-18、422-23、422-32、422-4
    2等地號土地上登記字號106年度溪資字第139號，設定日期
    民國106年6月14日，權利範圍991042分之62216之抵押權辦
    理繼承登記。㈣被告何秀錦、劉祐宇、劉秀珍應就被繼承人
    劉永遠所遺坐落彰化縣埔鹽鄉東榮段422、422-18、422-23
    、422-32、422-42等地號土地上登記字號106年度溪資字第1
    39號，設定日期民國106年6月14日，權利範圍991042分之23
    51之抵押權辦理繼承登記。㈤被告昌美珠應就被繼承人昌百
    川所遺公同共有坐落彰化縣埔鹽鄉東榮段422、422-18、422
    -23、422-32、422-42等地號土地上登記字號106年度溪資字
    第139號，設定日期民國106年6月14日，權利範圍991042分
    之150541之抵押權之權利辦理繼承登記。㈥被告陳文家、陳
    文呈、陳文彬應就被繼承人陳墨所遺公同共有坐落彰化縣埔
    鹽鄉東榮段422、422-18、422-23、422-32、422-42等地號
    土地上登記字號106年度溪資字第139號，設定日期民國106
    年6月14日，權利範圍991042分之150541之抵押權之權利辦
    理繼承登記。㈦被告陳昌玉英、郭昌阿波應就被繼承人黃昌
    滿所遺公同共有坐落彰化縣埔鹽鄉東榮段422、422-18、422
    -23、422-32、422-42等地號土地上登記字號106年度溪資字
    第139號 ，設定日期民國106年6 月14日，權利範圍991042
    分之150541之抵押權之權利辦理繼承登記。㈧被告游苗、陳
    舜賢、陳世榮、陳麗秋、陳美怡、陳昭雄、陳照海應就被繼
    承人陳林玉蘭所遺公同共有坐落彰化縣埔鹽鄉東榮段 422、
    422-18、422-23、422-32、422-42等地號土地上登記字號10
    6年度溪資字第139號，設定日期民國106年6月14日，權利範
    圍991042分之150541之抵押權之權利辦理繼承登記。㈨被告
    林輝雄應將其於坐落彰化縣埔鹽鄉東榮段422、422-18、422
    -23、422-32、422-42 等地號土地上登記字號106年度溪資
    字第139號 ，設定日期民國106年6 月14日，權利範圍99104
    2分之5049之抵押權登記塗銷。㈩被告林啓德應將其於坐落彰
    化縣埔鹽鄉東榮段422、422-18、422-23、422-32、422-42 
    等地號土地上登記字號106年度溪資字第139號 ，設定日期
    民國106年6月14日，權利範圍991042分之19029之抵押權登
    記塗銷。被告林忠直應將其於坐落彰化縣埔鹽鄉東榮段422
    、422-18、422-23、422-32、422-42 等地號土地上登記字
    號106年度溪資字第139號 ，設定日期民國106年6月14日，
    權利範圍991042分之48859之抵押權登記塗銷。被告劉永堂
    應將其於坐落彰化縣埔鹽鄉東榮段422、422-18、422-23、4
    22-32、422-42 等地號土地上登記字號106年度溪資字第139
    號，設定日期民國106年6 月14日，權利範圍991042分之235
    1之抵押權登記塗銷。被告林再發應將其於坐落彰化縣埔鹽
    鄉東榮段422、422-18、422-23、422-32、422-42 等地號土
    地上登記字號106年度溪資字第139號，設定日期民國106年6
    月14日，權利範圍991042分之168973之抵押權登記塗銷。
    被告林勝章應將其於坐落彰化縣埔鹽鄉東榮段422、422-18
    、422-23、422-32、422-42 等地號土地上登記字號106年度
    溪資字第139號，設定日期民國106年6 月14日，權利範圍99
    1042分之21315之抵押權登記塗銷。被告林瑞福應將其於坐
    落彰化縣埔鹽鄉東榮段422、422-18、422-23、422-32、422
    -42 等地號土地上登記字號106年度溪資字第139號，設定日
    期民國106年6月14日，權利範圍991042分之21315之抵押權
    登記塗銷。被告劉培祥應將其於坐落彰化縣埔鹽鄉東榮段4
    22、422-18、422-23、422-32、422-42 等地號土地上登記
    字號106年度溪資字第139號 ，設定日期民國106年6 月14日
    ，權利範圍991042分之4851之抵押權登記塗銷。被告劉義
    順應將其於坐落彰化縣埔鹽鄉東榮段422、422-18、422-23
    、422-32、422-42 等地號土地上登記字號106年度溪資字第
    139號，設定日期民國106年 6 月14日，權利範圍991042分
    之4851之抵押權登記塗銷。被告施郁汝應將其於坐落彰化
    縣埔鹽鄉東榮段422、422-18、422-23、422-32、422-42 等
    地號土地上登記字號106年度溪資字第139號 ，設定日期民
    國106年6 月14日，權利範圍991042分之5114之抵押權登記
    塗銷。被告劉佳添應將其於坐落彰化縣埔鹽鄉東榮段422、
    422-18、422-23、422-32、422-42 等地號土地上登記字號1
    06年度溪資字第139號 ，設定日期民國106年 6 月14日，權
    利範圍991042分之2351之抵押權登記塗銷。被告林啓發應
    將其於坐落彰化縣埔鹽鄉東榮段422、422-18、422-23、422
    -32、422-42 等地號土地上登記字號106年度溪資字第139號
    ，設定日期民國106年6月14日，權利範圍991042分之4973之
    抵押權登記塗銷。被告游棋閔即游萬吉應將其於坐落彰化
    縣埔鹽鄉東榮段 422、422-18、422-23、422-32、422-42 
    等地號土地上登記字號106年度溪資字第139號，設定日期民
    國106年6月14日，權利範圍991042分之1418之抵押權登記塗
    銷。被告林坤元應將其於坐落彰化縣埔鹽鄉東榮段422、42
    2-18、422-23、422-32、422-42 等地號土地上登記字號106
    年度溪資字第139號 ，設定日期民國106年6 月14日，權利
    範圍991042分之46581之抵押權登記塗銷。被告林進財應將
    其於坐落彰化縣埔鹽鄉東榮段422、422-18、422-23、422-3
    2、422-42 等地號土地上登記字號106年度溪資字第139號，
    設定日期民國106年6 月14日，權利範圍991042分之67872之
    抵押權登記塗銷。被告林忠強應將其於坐落彰化縣埔鹽鄉
    東榮段422、422-18、422-23、422-32、422-42 等地號土地
    上登記字號106年度溪資字第139號，設定日期民國106年6月
    14日，權利範圍991042分之10937之抵押權登記塗銷。被告
    林熙哲應將其於坐落彰化縣埔鹽鄉東榮段422、422-18、422
    -23、422-32、422-42等地號土地上登記字號106年度溪資字
    第139號 ，設定日期民國106年6 月14日，權利範圍991042
    分之70959之抵押權登記塗銷。被告許彩鳳、劉有禮、劉秀
    足等應將渠等公同共有坐落彰化縣埔鹽鄉東榮段422、422-1
    8、422-23、422-32、422-42等地號土地上登記字號106年度
    溪資字第139號，設定日期民國106年6 月14日，權利範圍99
    1042分之2351之抵押權登記塗銷。被告林江阿省、林文仁
    、林文申、林文任、林淑娟即林淑猜等應將渠等公同共有坐
    落彰化縣埔鹽鄉東榮段 422、422-18、422-23、422-32、42
    2-42 等地號土地上登記字號106年度溪資字第139號，設定
    日期民國106年6 月14日，權利範圍991042分之7220之抵押
    權登記塗銷。被告廖花、劉培祥、劉義順、劉佳添、劉碧
    珠等應將渠等公同共有坐落彰化縣埔鹽鄉東榮段422、422-1
    8、422-23、422-32、422-42 等地號土地上登記字號106年
    度溪資字第139號，設定日期民國106年6月14日，權利範圍9
    91042分之2351之抵押權登記塗銷。被告杜翰廷、杜冠玫等
    應將渠等公同共有坐落彰化縣埔鹽鄉東榮段422、422-18、4
    22-23、422-32、422-42等地號土地上登記字號106年度溪資
    字第139號，設定日期民國106年6月14日，權利範圍991042
    分之62216之抵押權登記塗銷。被告何秀錦、劉祐宇、劉秀
    珍等應將渠等公同共有坐落彰化縣埔鹽鄉東榮段422、422-1
    8、422-23、422-32、422-42等地號土地上登記字號106年度
    溪資字第139號，設定日期民國106年6月14日，權利範圍991
    042分之2351之抵押權登記塗銷。為有理由，應予准許。
玖、本件事證已臻明確，兩造所提其餘攻擊防禦方法及證據，經
    本院審酌後，核與本件判決結果不生影響，爰不一一論述，
    附此敘明。　　
拾、訴訟費用負擔之依據：民事訴訟法第79條、第85條第1項但
    書。
中　　華　　民　　國　　111 　年　　4 　　月　　18　　日
                  民事第一庭    法　官　洪志賢
附表一　　　　　　
編號     應受補償人      金額(新台幣) 訴訟費用負擔比例   1         林輝雄              5049 5049/724828   2         林啓德            19,029 19029/724828   3         林忠直            48,859 48859/724828   4         劉永堂             2,351 2351/724828   5         林再發           158,973 158973/724828   6         林勝章            21,315 21315/724828   7         林瑞福            21,315 21315/724828   8         劉培祥  4,851 4851/724828   9         劉義順  4,851 4851/724828  10         施郁汝             5,114 5114/724828  11         劉佳添             2,351 2351/724828  12         林啟發             4,973 4973/724828  13         游棋閔             1,418 1418/724828  14         林坤元            46,581 46581/724828  15         林進財            67,872 67872/724828  16         林忠強            10,937 10937/724828  17         林熙哲            70,959 70959/724828  18 許彩鳳、劉有禮、劉秀足             2,351 2351/724828  19         林荖氣             7,220 7220/724828  20         劉章吉             2,351 2351/724828  21         林啓慧            62,216 62216/724828  22         劉永遠             2,351 2351/724828  23       林通繼承人           150,541 150541/724828 
附表二
編號 抵押權人 抵押權權利範圍 提存字號 備註  1 林輝雄 5049/991402 臺灣彰化地方法院111年存字第4號   2 林啓德 19029/991042 臺灣彰化地方法院111年存字第7號   3 林忠直 48859/991042 臺灣彰化地方法院111年存字第8號   4 劉永堂 2351/991042 臺灣彰化地方法院111年存字第10號   5 林再發 168973/991042 臺灣彰化地方法院111年存字第11號   6 林勝章 21315/991042 臺灣彰化地方法院111年存字第12號   7 林瑞福 21315/991042 臺灣彰化地方法院111年存字第13號   8 劉培祥 4851/991042 臺灣彰化地方法院111年存字第14號   9 劉義順 4851/991042 臺灣彰化地方法院111年存字第15號   10 施郁汝 5114/991042 臺灣彰化地方法院111年存字第16號   11 劉佳添 2351/991042 臺灣彰化地方法院111年存字第17號   12 林啟發 4973/991042 臺灣彰化地方法院111年存字第18號   13 游棋閔(即游萬吉) 1418/991042 臺灣彰化地方法院111年存字第19號   14 林坤元 46581/991042 臺灣彰化地方法院111年存字第20號   15 林進財 67872/991042 臺灣士林地方法院110年存字第1873號   16 林忠強 10937/991042 臺灣新北地方法院110年存字第2452號   17 林熙哲 70959/991042 臺灣臺中地方法院110年存字第2426號   18 徐彩鳳、劉有禮、劉秀足等三人即劉平之繼承人 2351/991042 臺灣彰化地方法院111年存字第3號  19 林江阿省、林文仁、林文申、林文任、林淑娟等五人即林荖氣之繼承人 7220/991042 臺灣彰化地方法院111年存字第5號  20 廖花、劉培祥、劉義順、劉佳添、劉碧珠等五人即劉章吉之繼承人 2351/991042 臺灣彰化地方法院111年存字第52號  21 杜翰廷、杜冠玫即林啓慧之繼承人 62216/991042 臺灣士林地方法院110年存字第1874號  22 何秀錦、劉祐宇、劉秀珍即劉永遠之繼承人 2351/991042 臺灣彰化地方法院111年存字第51號  
以上正本係照原本作成。
如對判決上訴，應於判決送達後20日內向本院提出上訴狀。如委
任律師提起上訴者，應一併繳納上訴審裁判費。
中　　華　　民　　國　　111 　年　　4 　　月　　18　　日
                                書記官  林嘉賢